【裁判字號】    95,訴緝,27
【裁判日期】    950327
【裁判案由】    搶奪等
【裁判全文】
臺灣高雄地方法院刑事判決              95年度訴緝字第27號
公  訴  人  臺灣高雄地方法院檢察署檢察官
被      告  乙○○
上列被告因搶奪等案件，經檢察官提起公訴（93年度偵字第2086
3號）， 嗣被告就被訴事實為有罪之陳述，並聽取當事人之意見
後，本院合議庭裁定改依簡式審判程序由受命法官獨任進行審判
程序，並判決如下：
    主  文
乙○○共同意圖為自己不法之所有，而搶奪他人之動產，處有期
徒刑柒月。
    事  實
一、乙○○因逃避兵役遭判刑確定通緝中，缺錢花用，遂與姓名
    年籍不詳，綽號「煮麵」之成年男子，基於共同意圖為自己
    不法所有之犯意聯絡，於民國93年5 月31日相約自高雄地區
    搭車北上嘉義市，為避免查緝，遂於同日下午4 時許，行經
    嘉義市○○路241 號啄木鳥藥局前，由乙○○把風，綽號「
    煮麵」之男子則持自備之萬用鑰匙，徒手竊取丙○○停放該
    處車牌號碼ＬＯＬ－432 號重型機車（價值約新臺幣《下同
    》20,000元），再由乙○○騎乘上開機車搭載「煮麵」，在
    附近尋找開車之單身女子作為搶奪對象。嗣於同日晚上6 時
    55分許，在嘉義市○○○路與新建街口，趁丁○○購物後甫
    進入其駕駛車牌號碼2 Ｕ－2917號自小客車發動引擎不備之
    際，即由乙○○騎乘上開機車停放於該自小客車靠近副駕駛
    座後方之車門外把風等候，而由「煮麵」下車趁機開啟該自
    小客車副駕駛座之車門，徒手搶奪當時坐在車內之丁○○所
    有彩色條紋皮包1 只（內有800 元、身分證1 張、駕駛執照
    1 張、健保卡1 張、玉山銀行提款卡1 張、玉山銀行信用卡
    2 張、美國運通銀行信用卡1 張、花旗銀行信用卡4 張、MO
    TOROLA牌手機1 支）後，「煮麵」隨即坐上乙○○所騎乘之
    上開機車逃逸，事後2 人將皮包內現金平分、手機由「煮麵
    」取走，其餘物品（包括該只皮包）則隨意棄置，乙○○並
    以分得之現金購買車票返回高雄地區。嗣於93年6 月2 日晚
    上8 時許，在嘉義市○○路349 號處為警尋獲上開車牌號碼
    ＬＯＬ－432 號之重型機車，經採集指紋送驗比對後，而循
    線查獲。
二、案經嘉義市警察局第一分局報請臺灣嘉義地方法院檢察署檢
    察官呈請臺灣高等法院檢察署檢察官令轉臺灣高雄地方法院
    檢察署檢察官偵查起訴。
    理  由
壹、程序方面：
一、按除被告所犯為死刑、無期徒刑、最輕本刑為三年以上有期
    徒刑之罪或高等法院管轄第一審案件者外，於法院行準備程
    序進行中，被告先就被訴事實為有罪之陳述時，審判長得告
    知被告簡式審判程序之旨，並聽取當事人、代理人、辯護人
    及輔佐人之意見後，裁定進行簡式審判程序；且受命法官行
    準備程序，與法院或審判長有同一之權限；又簡式審判程序
    之證據調查，不受刑事訴訟法第159 條第1 項、第161條之2
    、第161 條之3 、第163 條之2 及第164 條至第170 條規定
    之限制，刑事訴訟法第273 條之1 第1 項、第279 條第2 項
    前段、第273條之2分別定有明文。
二、查本件被告乙○○所犯為死刑、無期徒刑、最輕本刑為3 年
    以上有期徒刑以外之罪，且非高等法院管轄第一審之案件，
    其於準備程序中就前揭被訴事實為有罪之陳述，經法官告知
    簡式審判程序之旨，並聽取公訴人及被告之意見後，本院認
    無不得或不宜改依簡式審判程序進行之處，爰依前揭規定，
    經本院合議庭裁定由受命法官獨任進行簡式審判程序，核先
    敘明。
貳、實體方面：
一、訊據被告乙○○迭於警詢及本院審理中對於上揭犯罪事實均
    坦承不諱，核與證人即被害人丙○○於警詢之證述：伊於93
    年5 月31日16時45分，發現伊停放在嘉義市○○路241 號前
    之ＬＯＬ－432 號車被竊，失竊後於17時有向警方報案，該
    車價值20,000元，尋獲之機車完整，並未遭破壞等語，及丁○○之證述：是在93年5 月31日18時55分許，在嘉義市○區
    ○○○路與新建街口置放於2 Ｕ－2917號自小客車內皮包遭
    搶走，被搶走彩色條紋皮包1 個，內有800 元、身分證、駕
    照、健保卡、玉山銀行提款卡1 張、玉山銀行信用卡2 張、
    美國運通銀行信用卡1 張、花旗銀行信用卡4 張、MOTOROLA
    牌手機1 支（價值17,000元），搶嫌趁伊不備之際，開伊右
    側前，搶走伊置放於該自小客車右側乘客座椅上皮包，就跳
    上一旁等待接應之機車，該機車前面英文字母我記不清楚，
    後3 碼為432 等情節相符。並有丙○○贓物領據及車輛竊盜
    、車牌失竊資料個別查詢報表各1 份、內政部警政署刑事警
    察局93年6 月9 日刑紋字第0930120178號鑑驗書影本1 份、
    監視翻拍照片4 幀、機車照片3 幀等在卷可稽，核均與被告
    自白相符。本件事證明確，被告犯行堪以認定。
二、核被告所為，係犯刑法第320 條第1 項之竊盜罪及同法第32
    5 條第1 項之搶奪罪。又被告與姓名年籍不詳綽號「煮麵」
    之男子間，就上開犯行，均有犯意聯絡及行為分擔，為共同
    正犯。另被告竊取該重型機車之目的在於行搶時掩飾身分所
    用，所犯上開2 罪，有方法結果之牽連關係，應從一重之搶
    奪罪論處。爰審酌被告正值青壯，本可期其從事正當職業，
    奮發向上，守法重紀，利己利人，詎其竟因逃避兵役判刑遭
    通緝，而缺錢花用，即與「煮麵」共同犯案，並斟酌其犯罪
    之動機、手段、方法，所得財物之價值及犯後尚能坦承犯行
    等一切情狀，量處如主文所示之刑，以示懲儆。
據上論斷，應依刑事訴訟法第299 條第1 項前段、第273 條之1
第1 項，刑法第28條、第320 條第1 項、第325 條第1 項、第55
條，罰金罰鍰提高標準條例第1 條前段、判決如主文。
本案經檢察官甲○○到庭執行職務。
中    華    民    國    95    年    3     月    27    日
                  刑事第十五庭  法  官  陳筱蓉
以上正本證明與原本無異。
如不服本判決，應於收受送達後10日內向本院提出上訴書狀。
中    華    民    國    95    年    3     月    27    日
                                書記官  梁瑜玲
附錄本案論罪科刑法條：
刑法第320條
意圖為自己或第三人不法之所有，而竊取他人之動產者，為竊盜
罪，處五年以下有期徒刑、拘役或五百元以下罰金。
意圖為自己或第三人不法之利益，而竊佔他人之不動產者，依前
項之規定處斷。
前二項之未遂犯罰之。
刑法第325條
意圖為自己或第三人不法之所有，而搶奪他人之動產者，處六月
以上五年以下有期徒刑。
因而致人於死者，處無期徒刑或七年以上有期徒刑，致重傷者，
處三年以上十年以下有期徒刑。
第一項之未遂犯罰之。


司法院資訊處製作；財團法人民間司法改革基金會備份。
